【裁判字號】    95,易,1183
【裁判日期】    950524
【裁判案由】    竊盜
【裁判全文】
臺灣臺中地方法院刑事判決              95年度易字第1183號
公  訴  人  臺灣臺中地方法院檢察署檢察官
被      告  乙○○
上列被告因竊盜案件，經檢察官提起公訴（95年度偵字第7430號
）及移送併辦（95年度偵字第9841號），被告於準備程序中就被
訴事實為有罪之陳述，受命法官於聽取當事人之意見後，由本院
合議庭裁定由受命法官獨任以簡式審判程序判決如下：
    主    文
乙○○連續攜帶兇器竊盜，處有期徒刑拾月，扣案之鐵鎚及鐵撬
各壹支，均沒收。
    犯罪事實
一、乙○○前於民國九十四年間，因竊盜案件，經本院以九十四
    年度中簡字第二三八八號判決，判處拘役三十日（未構成累
    犯）。詎仍不知悔改，復意圖為自己不法之所有，並基於概
    括之犯意，（一）先於九十五年四月一日下午三時許，騎乘
    其所有車號為ＴＧＩ—一九０號輕型機車，攜帶其所有客觀
    上足以對人之生命、身體造成危害，而屬兇器之鐵鎚、鐵撬
    各一支，至臺中縣豐原市○○路山壽巷十九號甲○○所有未
    有人在之鐵皮屋前，因見該處大門未鎖，且無人看管，竟仍
    擅自進入（侵入建築物部分未據告訴），下手竊取該處之鋁
    門二片、鋁條二十支，價值約新臺幣（下同）一千元。得手
    後，甫將該鋁門、鋁條裝置於帆布袋內，放置於其所騎乘之
    機車腳踏板上，即於同日十九時三十分許，為附近巡邏員警
    發現而當場在臺中縣豐原市○○路山壽巷口處查獲，並扣得
    前開其所有供行竊所用之鐵鎚及鐵撬各一支；（二）復於九
    十五年五月二日下午一時五十分許，騎乘前開車號ＴＧＩ—
    一九０號輕型機車，行經臺中縣太平市光德橋旁河川整治工
    程區內，因見空地上有鋼筋、條柱等物品，竟承續前開意圖
    為自己不法所有之概括犯意，趁上揭鋼筋持有人陳建彰未及
    注意之際，下手竊得鋼筋四百公斤，價值約六千元，並將鋼
    筋搬至上開機車腳踏板預備離去，適為民眾發覺報案，經趕
    赴現場之員警當場查獲。
二、案經臺中縣警察局豐原分局、霧峰分局分別報告臺灣臺中地
    方法院檢察署檢察官偵查起訴及移送併辦。
    理    由
一、上開犯罪事實，業據被告乙○○於警詢、偵訊及本院審理時
    均坦承不諱，核與被害人甲○○、陳建彰於警詢中所指述之
    情節相符，並有贓物認領保管單二紙及現場照片八張附卷可
    稽。此外，復有被告所有供犯罪事實欄一（一）之竊盜犯行
    所用之鐵鎚及鐵撬各一支扣案可資佐證，足見被告自白與事
    實相符。本件事證明確，被告犯行堪以認定。
二、按刑法第三百二十一條第一項第三款之攜帶兇器竊盜罪，係
    以行為人攜帶兇器竊盜為其加重條件，此所謂兇器，其種類
    並無限制，凡客觀上足對人之生命、身體、安全構成威脅，
    具有危險性之兇器均屬之，且祇須行竊時攜帶此種具有危險
    性之兇器為已足，並不以攜帶之初有行兇之意圖為必要（最
    高法院七十九年臺上字第五二五三號判例要旨可供參照）。
    查被告為犯罪事實欄一（一）之竊盜犯行時，攜帶供竊盜所
    用之鐵鎚頂端為金屬材質，而鐵撬則全部係金屬材質，且均
    質地堅硬，有照片一紙可佐，如用以施暴、脅迫、抵抗，依
    一般社會觀念，皆足使人之生命、身體受有危害，自屬兇器
    。是核被告如犯罪事實欄一（一）所為，係犯刑法第三百二
    十一條第一項第三款之攜帶兇器竊盜既遂罪；如犯罪事實欄
    一（二）所為，則係犯刑法第三百二十條第一項之普通竊盜
    既遂罪。公訴人雖僅起訴被告犯罪事實欄一（一）之犯罪事
    實，就犯罪事實欄一（二）之犯罪事實未經起訴，惟被告犯
    罪事實欄一（二）之犯罪事實，既與起訴事實有連續犯之裁
    判上一罪關係，為起訴效力所及，本院自應併予審理。被告
    先後攜帶兇器竊盜既遂及普通竊盜既遂之行為，時間密接、
    基礎犯罪構成要件相同，顯係基於概括犯意反覆為之，應依
    連續犯之規定論以較重之攜帶兇器竊盜既遂一罪，並加重其
    刑。爰審酌被告前已有竊盜前科，猶不知悔改，並自食其力
    ，於本案中又先後二次連續竊取他人財物，並於犯罪事實欄
    一（一）之犯行中，以攜帶兇器竊盜之危險方式竊取他人財
    物，行為實不足取，然行竊財物之價值非鉅，且被告於本院
    審理時坦承犯行，尚知悔悟之犯罪後態度等一切情狀，量處
    如主文所示之刑，以示懲儆。另被告所攜帶之鐵鎚及鐵撬各
    一支，為被告所有，且係供本案犯罪事實欄一（一）之犯罪
    所用之物，業據被告自承在卷，爰依刑法第三十八條第一項
    第二款之規定，宣告沒收。
據上論斷，應依刑事訴訟法第二百七十三條之一第一項、第二百
九十九條第一項前段，刑法第五十六條、第三百二十一條第一項
第三款、第三十八條第一項第二款，判決如主文。
中    華    民    國    95    年    5     月    24    日
                  刑事第十庭    法  官  黃炫中
上正本證明與原本無異。
如不服本判決，應於送達後十日內向本院提出上訴狀（須附繕
本），上訴於台灣高等法院台中分院。
                                書記官  黃珮華
中    華    民    國    95    年    5     月    24    日
附錄論罪科刑法條
中華民國刑法第321條
 犯竊盜罪而有左列情形之一者，處六月以上、五年以下有期徒刑
：
一  於夜間侵入住宅或有人居住之建築物、船艦或隱匿其內而犯
之者。
二  毀越門扇、牆垣或其他安全設備而犯之者。
三  攜帶兇器而犯之者。
四  結夥三人以上而犯之者。
五  乘火災、水災或其他災害之際而犯之者。
六  在車站或埠頭而犯之者。
前項之未遂犯罰之。


司法院資訊處製作；財團法人民間司法改革基金會備份。
